【裁判字號】    92,台上,1574
【裁判日期】    920327
【裁判案由】    公共危險等罪
【裁判全文】
最高法院刑事判決                              九十二年度台上字第一五七四號
    上  訴  人  甲○○
右上訴人因公共危險等罪案件，不服台灣高等法院中華民國九十一年十二月二十日第
二審判決︵九十一年度交上訴字第一七一號，起訴案號：台灣士林地方法院檢察署九
十年度偵字第一二○二五號︶，提起上訴，本院判決如左：
    主  文
上訴駁回。
    理  由
一肇事後逃逸部分：
按刑事訴訟法第三百七十七條規定，上訴於第三審法院，非以判決違背法令為理由，
不得為之。是提起第三審上訴，應以原判決違背法令為理由，係屬法定要件。如果上
訴理由狀並未依據卷內訴訟資料，具體指摘原判決不適用何種法則或如何適用不當，
或所指摘原判決違法情事，顯與法律規定得為第三審上訴理由之違法情形，不相適合
時，均應認其上訴為違背法律上之程式，予以駁回。本件原判決維持第一審論處上訴
人甲○○駕駛動力交通工具肇事致人於死而逃逸罪刑之判決，駁回該部分其在第二審
之上訴，已詳敘所憑之證據及認定之理由，從形式上觀察，並無違背法令之處。查刑
法之過失致人於死罪及過失傷害罪，係針對行為人應注意、能注意、而不注意之過失
行為予以非難，而刑法第一百八十五條之四之肇事致人死傷逃逸罪，則以處罰肇事後
逃逸之駕駛人為目的，俾促使駕駛人於肇事後能對被害人即時救護，以減少死傷，是
該罪之成立祇以行為人有駕駛動力交通工具肇事，致人死傷而逃逸之事實為已足，二
者之立法目的及犯罪構成要件截然不同，且駕駛人之肇事逃逸，係在其過失行為發生
後，為規避責任，乃另行起意之另一行為，故行為人之過失犯行與其肇事致人死傷而
逃逸之行為，應屬併罰關係，原判決予以分論併罰，適用法則並無不當。上訴意旨，
徒憑己見，稱刑法第一百八十五條之四之肇事致人死傷而逃逸罪與第二百七十六條之
過失致人於死罪，應屬法規競合云云，泛詞指摘原判決違背法令，顯屬誤會，殊非適
法之第三審上訴理由，其上訴違背法律上之程式，應予駁回。
二不能安全駕駛而駕駛及過失致人於死部分：
按刑事訴訟法第三百七十六條所列各罪之案件，經第二審判決者，不得上訴於第三審
法院，法有明文。本件上訴人另犯服用酒類不能安全駕駛而駕駛及過失致人於死罪，
原審分別係依刑法第一百八十五條之三及第二百七十六條第一項論處罪刑，核屬刑事
訴訟法第三百七十六條第一款之案件。依首開說明，既經第二審判決，自不得上訴於
第三審法院，上訴人竟復提起上訴，顯為法所不許，應併予駁回。
據上論結，應依刑事訴訟法第三百九十五條前段，判決如主文。
中      華      民      國    九十二    年      三      月    二十七    日
                              最高法院刑事第五庭
                                  審判長法官  謝  家  鶴
                                        法官  洪  文  章
                                        法官  花  滿  堂
                                        法官  陳  世  淙
                                        法官  洪  佳  濱
      右正本證明與原本無異
                                              書  記  官
中      華      民      國    九十二    年      四      月      八      日


司法院資訊處製作；財團法人民間司法改革基金會備份。
